【裁判字號】    98,上訴,18
【裁判日期】    980216
【裁判案由】    毒品危害防制條例
【裁判全文】
臺灣高等法院刑事判決                  98年度上訴字第18號
上  訴  人
即  被  告  甲○○
                    （現於台灣桃園女子監獄執行中）
上列上訴人因違反毒品危害防制條例案件，不服臺灣士林地方法
院97年度訴字第956號，中華民國97年10月27日第一審判決（起
訴案號：臺灣士林地方法院檢察署97年度毒偵字第844號），提
起上訴，本院判決如下：
    主  文
上訴駁回。
    理  由
一、按依刑事訴訟法第350條、第361條、第362條、第367條規定
    ，不服地方法院之第一審判決而上訴者，須提出上訴書狀，
    並應敘述具體理由，為上訴必備之程式。倘所提出之書狀未
    敘述上訴理由，或僅曾以言詞陳述上訴理由者，均應於上訴
    期間屆滿後20日內補提理由書於第一審法院。第一審法院經
    形式審查，認逾期未補提上訴理由者，應定期間先命補正；
    逾期未補正者，為上訴不合法律上之程式，應以裁定駁回。
    又雖已提出上訴理由，但所提非屬具體理由者，則由第二審
    法院以上訴不合法律上之程式，判決駁回。而所謂具體理由
    ，必係依據卷內既有訴訟資料或提出新事證，指摘或表明第
    一審判決有何採證認事、用法或量刑等足以影響判決本旨之
    不當或違法，而構成應予撤銷之具體事由，始克當之（例如
    ：依憑證據法則具體指出所採證據何以不具證據能力，或依
    憑卷證資料，明確指出所為證據證明力之判斷如何違背經驗
    、論理法則），若僅泛言原判決認定事實錯誤、違背法令、
    量刑失之過重或輕縱，而未依上開意旨指出具體事由，或形
    式上雖已指出具體事由，然該事由縱使屬實，亦不足以認為
    原判決有何不當或違法者（例如：對不具有調查必要性之證
    據，法院未依聲請調查亦未說明理由，或援用證據不當，但
    除去該證據仍應為同一事實之認定），皆難謂係具體理由，
    俾與第二審上訴制度旨在請求第二審法院撤銷、變更第一審
    不當或違法之判決，以實現個案救濟之立法目的相契合，並
    節制濫行上訴（最高法院97年度臺上字第892號判決要旨參
    照）。
二、本件上訴人不服原審判決，提起上訴，上訴狀理由略以：（
    一）依本案自案發上訴人甲○○於警詢時，深感後悔莫及並
    坦誠犯罪，本人出自誠心的接受審判，面對事實，惟願徹底
    根絕毒品，悔過之心，且自行到案，就是想藉由服刑期與毒
    友隔離，徹底拒絕往來。請求法院得酌量減輕其刑。（二）
    上訴人所犯施用第一級毒品論罪，難依刑法第62條自首之減
    輕認定，但內心出自犯罪悔過投誠，告知於官方又無被害者
    ，經驗尿採證後足證事實，亦顯自白坦誠無霾沒事實，依裁
    定在案，為上訴之權益特依法提出理由聲明懇請鈞院准予審
    理，另定判決以維法理，甚感德恩云云。
三、惟查：本案原審判決認被告甲○○違反毒品危害防制條例第
    10條第1項、第2項，觸犯施用第一級、第二級毒品罪，依想
    像競合犯，從一重施用第一級毒品罪論處有期徒刑1年5月；
    原審審酌被告曾因施用毒品經送強制戒治及科刑判決執行完
    畢釋放後，猶不思戒絕革除惡習，顯未因前強制戒治之治療
    處分及入監執行，而記取教訓，已屬不該，復考量被告甫於
    96年4月間及12月間因施用毒品案件，經該院以97年度訴字
    第356號判決判處應執行減刑後有期徒刑8月確定，以及以97
    年度訴字第480號判決判處應執行有期徒刑9月確定，目前正
    執行中等多次施用毒品之前科，此有本院被告前案紀錄表在
    卷可參，足徵被告並未因前開毒品案件判決科刑而知悔悟，
    第念被告施用毒品之犯行，在性質上乃屬自我戕害身心健康
    之行為，暨其犯罪手段、次數、所生危害及犯後坦承犯行之
    態度等一切情狀，而量處上開刑罰，核其認事用法並無違誤
    ，量刑亦稱妥適，原審在適法範圍內行使裁量權，核無違法
    或不當之情形可言。
四、上訴人上訴意旨，僅泛稱其已自白悔過，請求法院得酌量減
    輕其刑云云，就原判決認定事實、適用法律及量刑等事項，
    有何不當或違法之處，並未具體指摘，自非屬上訴第二審之
    具體理由。上訴人提起本件上訴未附具體之理由，亦不足以
    認定原判決有何不當或違法，其上訴自不合法律上之程式，
    爰不經言詞辯論予以駁回。
五、據上論斷，應依刑事訴訟法第367條前段、第372條，判決如
    主文。
中    華    民    國    98    年    2     月    16    日
                  刑事第六庭審判長法  官  林堭儀
                                  法  官  張明松
                                  法  官  吳淑惠
以上正本證明與原本無異。
如不服本判決，應於收受送達後10日內向本院提出上訴書狀，其
未敘述上訴之理由者並得於提起上訴後10日內向本院補提理由書
（均須按他造當事人之人數附繕本）「切勿逕送上級法院」。
                                  書記官  陳雅加
中    華    民    國    98    年    2     月    17    日


司法院資訊處製作；財團法人民間司法改革基金會備份。
